【裁判字號】    89,易,930
【裁判日期】    890314
【裁判案由】    贓物
【裁判全文】
臺灣高雄地方法院刑事判決                          八十九年度易字第九三號
    公  訴  人  臺灣高雄地方法院檢察署檢察官
    被      告  甲○○
右列被告因贓物案件，經檢察官提起公訴（八十九年度偵字第一八○九號），本院判
決如左：
    主  文
甲○○收受贓物，處有期徒刑參月，如易科罰金，以參佰元折算壹日。
    事  實
一、甲○○於民國八十八年十二月九日上午七時二十分許，在高雄縣大社鄉○○○路
    下方統聯客運站旁，明知綽號「阿華」之不詳姓名年籍成年男子，所持有之車牌
    ＷＩＯ－四四號號輕機車一路（係乙○○所有，於八十八年十二月二日交由其弟
    錢佳良騎乘，而於同日晚上八時許，將之停放於高雄市○○區○○路統聯客運站
    附近，嗣於同年月七日在上址發現失竊），係屬竊盜所得之來源不明贓車，竟基
    於收受贓物之犯意，收受該車供己騎用，嗣於八十八年十二月九日騎乘上開機車
    前往南投縣仁愛鄉松崗派出所領回其先前肇事遭警查扣之車牌ＸＢ－七五一七號
    小客車（牌照已被註銷），而於同月十日上午七時許，駕駛上開車牌ＸＢ－七五
    一七號小客車，後載前開機車，行經南投縣草屯鎮○○路炎峰國小附近，為警攔
    檢查獲。
二、案經南投縣警察局草屯分局報請臺灣南投地方法院檢察署檢察官呈請臺灣高等法
    院檢察署令轉臺灣高雄地方法院檢察署檢察官偵查起訴。
    理  由
一、訊之被告甲○○固坦承有於右揭時地騎乘上開機車之事實，惟矢口否認有收受贓
    物之犯行，辯稱：伊因欲前往南投領回遭警查扣之車輛，前往統聯客運站買票，
    卻買不到票，而在該處替客運車拉客之綽號「阿華」不詳姓名男子好心將上開機
    車借伊，伊不知該機車係贓車，否則不敢將機車騎往南投云云。然查：被告於前
    揭時地所收受之機車一部，係乙○○所有，於八十八年十二月二日交由其弟錢佳
    良騎乘，而於同日晚上八時許，將之停放於高雄市○○區○○路統聯客運站附近
    ，嗣於同年月七日在上址發現失竊等事實，業據被害人乙○○、錢佳良分別於偵
    查中、警訊時指述綦詳，並有車輛竊盜、車牌失竊資料個別查詢報表－查詢車輛
    認可資料影本及贓物認領保管單各一紙在卷足憑，是前開機車係屬贓物，應無疑
    義。而機車乃甚為普遍之交通工具，駕駛機車需有行車執照，以彰合法持有及符
    交通法規，乃社會通知之觀念，被告為成年人，自應有此認識，況果如被告所言
    ，其於高雄縣借用該車係為前往南投縣仁愛鄉松崗派出所領回其遭警查扣之車輛
    ，則以二地距離之遙，隨時有被警臨檢可能，被告自無不向出借機車之人索取行
    車執照，以供查驗之理，是被告辯稱因不知該車係贓車，而未索取行車執照云云
    ，顯不足採。又被告雖辯稱伊果知該機車係屬贓物，自不敢將該機車騎往松崗派
    出所，並由該所員警幫忙將機車置放於其自小客車後方載運云云，然依常情，警
    員並非見車即驗，被告縱當日騎乘該車前往辦理領車事宜，亦無足憑以為有利於
    被告之認定。再參諸被告既不知該綽號「阿華」之男子之住居所，又無法供述其
    正確姓名、年籍供本院查證，竟可隨意即向其借得上開機車等情，益徵被告有贓
    物之認識無疑。被告前開所辯，係事後卸責之詞，無可採信，本件罪證明確，被
    告犯行洵堪認定。
二、核被告所為，係犯刑法第三百四十九條第一項之收受贓物罪。審酌被告並無前科
    ，有臺灣高等法院被告全國前案紀錄表及臺灣高雄地方法院檢察署刑案資料查註
    紀錄表各一件附卷可稽，素行尚可，且失竊機車業據被害人領回，所受損失非鉅
    ，惟其因一時貪慾圖便即收受贓車使用，行為助長竊盜歪風，致使贓物追索困難
    及犯罪後否認犯行態度非佳等一切情狀，量處如主文所示之刑，並諭知易科罰金
    之折算標準。
據上論斷，應依刑事訴訟法第二百九十九條第一項前段，刑法第三百四十九條第一項
、第四十一條，罰金罰鍰提高標準條例第一條前段、第二條，判決如主文。
中    華    民    國      八十九      年      三      月      十四      日
                                  臺灣高雄地方法院刑事庭
                                      法  官  李麗珠
右正本證明與原本無異。
如不服本判決，應於判決送達後十日內，向本院提出上訴狀。
                                      書記官  簡鴻雅
中    華    民    國      八十九      年      三      月      十五      日
附錄本案判決論罪科刑法條：
刑法第三百四十九條第一項：
收受贓物者，處三年以下有期徒刑、拘役或五百元以下罰金。


司法院資訊處製作；財團法人民間司法改革基金會備份。
